【裁判字號】    98,訴,1838
【裁判日期】    991012
【裁判案由】    違反毒品危害防制條例
【裁判全文】
臺灣臺南地方法院刑事判決              98年度訴字第1838號
公  訴  人  臺灣臺南地方法院檢察署檢察官
被      告  乙○○
指定辯護人  蘇正信律師
上列被告因違反毒品危害防制條例案件，經檢察官提起公訴（98
年度偵字第15913號），本院判決如下：
    主  文
乙○○犯如附表一所示各罪，各處如附表一所示之刑。應執行有
期徒刑捌年，未扣案之不明廠牌行動電話參具(含0000000000號
門號SIM卡壹張)、新臺幣參仟元，均沒收；未扣案之不明廠牌行
動電話參具(含0000000000號門號SIM卡壹張)如全部或一部不能
沒收時，追徵其價額；新臺幣參仟元，如全部或一部不能沒收時
，以其財產抵償之。
    事  實
一、乙○○明知甲基安非他命係毒品危害防制條例第2條第2項第
    第2款所明定之第二級毒品，仍分別基於轉讓或販賣第二級
    毒品營利之犯意，持其向不知情之劉家航購買之0000000000
    號行動電話門號作為聯繫工具，於附表一所示之時、地，以
    附表一所示之方式轉讓或販賣第二級毒品甲基安非他命予黃
    文正等人。由臺灣臺南地方法院檢察署指揮臺南市警察局第
    五分局循線查獲上情。
 二、案經臺灣臺南地方法院檢察署檢察官自動檢舉及臺南市警
     察局第五分局報告臺灣臺南地方法院檢察署偵查起訴。
    理  由
一、證據能力部分：按被告以外之人於審判外之言詞或書面陳述
    ，除法律有規定者外，不得作為證據，刑事訴訟法第159條
    第1項定有明文。次按被告以外之人於審判外之陳述，雖不
    符刑事訴訟法第159條之1至之4之規定，而經當事人於審判
    程序同意作為證據，法院審酌該言詞陳述或書面陳述作成時
    之情況，認為適當者，亦得為證據，刑事訟訴法第159條之5
    第1項定有明文。本件證人黃文正、杜志雄、葉俊文、劉玗
    倢等人於警詢中所為之陳述雖屬被告以外之人於審判外之陳
    述，然業經被告及其辯護人於本院行準備程序時均明確表明
    同意有證據能力，且本院審酌該等供述證據之取得過程並無
    瑕疵，與本件待證事實間復具有相當之關聯性，以之為本件
    證據尚無不當，自得採為證據。
二、被告對於上開附表一編號1至編號7之犯罪事實於偵查及審理
    中始終坦承，並且：
  (一)就被告販賣第二級毒品甲基安非他命予黃文正1次部分（即
    上開犯罪事實欄附表一編號1所示之犯行）：被告有在附表
    一編號1所示之時、地，收取價值約500元之2具廠牌不明之
    行動電話，以物易物之方式，販賣第二級毒品甲基安非他命
    予黃文正既遂1次，業據被告於檢察官偵訊及本院審理時坦
    承不諱（見98年度偵字第15913號卷第84頁），核與證人黃
    文正於警詢、檢察官偵訊時證述之情節大致相符（見98年度
    偵字第15916號卷第12頁至第16頁、第29頁至第32頁），並
    有如附表二編號1所示之通訊監察譯文可佐，證人黃文正已
    供承通信監察譯文內所稱之「500」即指以2具行動電話換購
    50 0元之甲基安非他命，足徵被告此部分自白確均與事實相
    符，應堪採信。
  (二)就被告販賣第二級毒品甲基安非他命予杜志雄及杜政哲共計
    2次部分（即上開犯罪事實欄附表一編號2至編號3所示之犯
    行）：被告有在附表一編號2至3所示之時、地，分別以各該
    編號所示之價格，販賣各該編號所示之毒品甲基安非他命予
    杜志雄及杜政哲既遂共計2次等情，業據被告於檢察官偵訊
    (見98年度偵字第15913號卷第84、85頁)、本院準備程序及
    審理時坦承不諱，核與證人杜志雄於警詢、檢察官偵訊時證
    述之情節大致相符（見98年度偵字第15913號卷第34頁至第
    36頁、第44頁至第46頁），並有如附表二編號2至3所示之通
    訊監察譯文可佐，證人已供承通信監察譯文內所稱之「1千
    」即指購買1000元之甲基安非他命，足徵被告此部分自白確
    均與事實相符，應堪採信。
  (三)就被告販賣第二級毒品甲基安非他命予劉玗倢1次部分（即
    上開犯罪事實欄附表一編號4所示之犯行）：被告有在附表
    一編號4所示之時、地，以該編號所示之價格，販賣甲基安
    非他命予劉玗倢既遂1次等情，業據被告於檢察官偵訊(見98
    年度偵字第15913號卷第85頁)、本院準備程序及審理時坦承
    不諱，核與證人劉玗倢於警詢、檢察官偵訊時證述之情節大
    致相符（見98年度偵字第15913號卷第63頁至第66頁、第77
    頁至第79頁），並有如附表二編號4所示之通訊監察譯文可
    佐，證人已供承「沒有用代號表示，因為他知道我說要買就
    是要買安非他命」、「我跟乙○○約見面要交易安非他命，
    地點是我住處附近的一個公園，我購買1000元的安非他命」
    等語足徵被告此部分自白確均與事實相符，應堪採信。
  (四)就被告轉讓第二級毒品甲基安非他命予葉俊文共計3次部分
    （即上開犯罪事實欄附表一編號5至7所示之犯行）：被告有
    在附表一編號5至7所示之時、地，分別無償轉讓各該編號所
    示之第二級毒品甲基安非他命予葉俊文既遂共計3次等情，
    業據被告於檢察官偵訊(見98年度偵字第15913號卷第84、85
    頁)、本院準備程序及審理時坦承不諱，核與證人葉俊文於
    警詢、檢察官偵訊時證述之情節大致相符（見98年度偵字第
    15913號卷第49頁至第52頁、第58頁至第61頁），並有如附
    表二編號5至7所示之通訊監察譯文可佐，證人葉俊文供承通
    信監察譯文內容確實是要向被告購買甲基安非他命，但因為
    證人葉俊文沒有錢，被告並未向伊收錢等語，足徵被告此部
    分自白確均與事實相符，應堪採信。
  (五)查甲基安非他命係毒品危害防制條例第2條第2項第2款所列
    之第二級毒品，屬違禁物，無論持有、販賣均將遭刑罰之制
    裁，且販賣甲基安非他命非可公然為之，均有其獨特之販售
    路線及管道，而販毒者復可任意增減其分裝之數量，每次買
    賣之價量，亦隨時依市場貨源之供需情形、交易雙方之關係
    深淺、資力、對行情之認知、可能風險之評估等，而異其標
    準，非可一概而論，參諸甲基安非他命物稀價昂，政府查禁
    森嚴，再加以販賣犯行罪重刑峻，被告與購買毒品者並非至
    親，當無可能甘冒重典而按購入原價轉售，是被告前開販賣
    行為顯有營利意圖，足堪認定。
三、論罪科刑部分：
  (一)按甲基安非他命係毒品危害防制條例第2條第2項第2款所稱
    之第二級毒品，不得持有、販賣。甲基安非他命雖係第二級
    毒品，但其亦屬於藥事法所稱之禁藥（即藥事法第22條第1
    款所稱之「經中央衛生主管機關明令公告禁止製造、調劑、
    輸入、輸出、販賣或陳列之毒害藥品」），明知為禁藥而轉
    讓者，藥事法第83條亦定有處罰明文。故行為人明知為禁藥
    即甲基安非他命而轉讓予他人者，除成立毒品危害防制條例
    第8條第2項之轉讓第二級毒品罪外，亦構成藥事法第83條第
    1項之轉讓禁藥罪，此係屬同一犯罪行為而同時有二種法律
    可資處罰之法條（規）競合情形，應依「重法優於輕法」、
    「後法優於前法」等法理，論以藥事法第83條第1項之轉讓
    禁藥罪。
  (二)核被告乙○○就如附表一編號1至4所為之犯行，均係犯毒品
    危害防制條例第4條第2項之販賣第二級毒品罪；就編號5至
    編號7所為之犯行，均係犯藥事法第83條第1項轉讓禁藥罪。
    被告乙○○所犯上開4次販賣第二級毒品罪以及3次轉讓禁藥
    罪間，犯意各別，行為互殊，應均予分論併罰。
  (三)被告本案行為經警查獲後，就附表一編號1至4之犯行，於偵
    查及審判中均自白犯行，已如前述，應依毒品危害防制條例
    第17條第2項之規定，減輕其刑。
  (四)辯護人於審理時為被告辯護：主張被告販賣第二級毒品甲基
    安非他命僅4次，所得價值僅3,500元，犯罪情節並非重大，
    認為量處最輕之刑度7年以上有期徒刑，尚屬過重，請求依
    刑法第59條予以減刑。然審酌被告販賣第二級毒品甲基安非
    他命之次數雖僅4次，然對國民健康影響甚鉅，危害社會程
    度較重，犯罪情節誠屬重大，且販賣毒品之犯行客觀上亦無
    足以引起一般同情，而顯可憫恕之處，故就其所犯上開各罪
    ，自無適用刑法第59條規定酌減其刑之必要。
  (五)爰審酌被告本身既有毒癮，明知毒品甲基安非他命具有成癮
    性，且嚴重妨害人之身心健康，竟為圖一己之私利，販賣毒
    品甲基安非他命予他人施用或無償轉讓他人施用，戕害國人
    身心至深且鉅，並使吸毒者意志消沉，家庭破碎、事業失敗
    ，且因為毒品的成癮性，施毒者常自陷於無止盡的深淵，為
    了獲得毒品，不惜任何代價，當自有的錢財花費殆盡，只好
    淪為偷、搶他人財物，造成財產犯罪增長，危害社會治安不
    輕，及被告販賣之次數不多、每次交易數量不高，所得利益
    有限，暨犯後坦承犯行，顯有悔意等一切情狀，公訴人以被
    告犯後坦承犯行，顯具悔意，建請量處被告如附表一各罪所
    宣告之刑，應執行有期徒刑8年，經上開審酌後，認公訴人
    所為量刑之建議，刑度適宜，被告所犯如附表一各罪各量處
    如附表一所宣告之刑，應執行有期徒刑8年。
  (六)按毒品危害防制條例第19條第1項規定：犯第4條之罪者，其
    供犯罪所用或因犯罪所得之財物均沒收，如全部或一部無法
    沒收時，追徵其價額，或以其財產抵償之。被告乙○○於如
    附表一編號1至4所示之時、地，販賣如各該編號所示之第二
    級毒品所得未扣案之價值500元之行動電話2具及價金3000元
    ，均應依毒品危害防制條例第19條第1項規定，分別於被告
    上開各次販賣第二級毒品罪項下宣告沒收之，未扣案之行動
    電話2具，如一部或全部不能沒收時，應追徵其價額；未扣
    案之現金3000元，如一部或全部不能沒收時，應以其財產抵
    償之。未扣案之不明廠牌行動電話1具(含0000000000號門號
    SIM卡壹張)，係供被告如附表一編號1至4所示對外販賣毒品
    以及如附表一編號5至7轉讓禁藥聯繫所用之物，業經被告於
    偵訊及本院審理中時供承在卷，故應依毒品危害防制條例第
    19條第1項前段及刑法第38條第1項第2款規定，分別於被告
    上開各次使用手機聯繫毒品交易之販賣第二級毒品罪及轉讓
    禁藥罪項下宣告沒收之（詳如附表一編號1至7所載），如一
    部或全部不能沒收時，應追徵其價額。
據上論斷，應依刑事訴訟法第299條第1項前段、毒品危害防制條
例第4條第2項、第17條第2項、第19條第1項、藥事法第83條第1
項，刑法第11條、第38條第1項第2款、第51條第5款，判決如主
文。
本案經檢察官甲○○到庭執行職務。
中    華    民    國    99    年    10    月    12    日
                  刑事第一庭  審判長法  官  夏金郎
                                    法  官  洪士傑
                                    法  官  鄭銘仁
以上正本證明與原本無異。
如不服本判決應於收受本判後10日內向本院提出上訴書狀，並應
敘述具體理由。其未敘述上訴理由者，應於上訴期間屆滿後20日
內向本院補提理由書狀（均須按他造當事人之人數附繕本）「切
勿逕送上級法院」。
                                    書記官  郭勝華
中    華    民    國    99    年    10    月    12    日
附表一：犯罪事實一欄表
┌──┬────┬──────┬────┬───────┬──────┐
│編號│交易時間│ 交易地點   │交易對象│次數及價格（新│科    刑    │
│    │        │            │        │台幣）        │            │
├──┼────┼──────┼────┼───────┼──────┤
│01  │98年9月 │臺南市中華南│黃文正  │第二級毒品甲基│乙○○販賣第│
│    │26日14時│路與德興路口│        │安非他命1包（ │二級毒品，處│
│    │許      │            │        │價值500元）   │有期徒刑參年│
│    │        │            │        │              │捌月，未扣案│
│    │        │            │        │              │之不明廠牌行│
│    │        │            │        │              │動電話參具( │
│    │        │            │        │              │含0000000000│
│    │        │            │        │              │號門號SIM卡 │
│    │        │            │        │              │壹張)，均沒 │
│    │        │            │        │              │收，如全部或│
│    │        │            │        │              │一部不能沒收│
│    │        │            │        │              │時，追徵其價│
│    │        │            │        │              │額。        │
├──┼────┼──────┼────┼───────┼──────┤
│02  │98年9月 │臺南市中華南│杜志雄、│第二級毒品甲基│乙○○販賣第│
│    │24日19時│路第六分局旁│杜政哲  │安非他命1包（ │二級毒品，處│
│    │30分許  │夜市        │        │價值1000元）  │有期徒刑參年│
│    │        │            │        │              │捌月，未扣案│
│    │        │            │        │              │之不明廠牌行│
│    │        │            │        │              │動電話壹具( │
│    │        │            │        │              │含0000000000│
│    │        │            │        │              │號門號SIM卡 │
│    │        │            │        │              │壹張)、新臺 │
│    │        │            │        │              │幣壹仟元，均│
│    │        │            │        │              │沒收；未扣案│
│    │        │            │        │              │不明廠牌行動│
│    │        │            │        │              │電話壹具（含│
│    │        │            │        │              │0000000000號│
│    │        │            │        │              │SIM卡壹張） │
│    │        │            │        │              │如全部或一部│
│    │        │            │        │              │不能沒收時，│
│    │        │            │        │              │追徵其價額；│
│    │        │            │        │              │新臺幣壹仟元│
│    │        │            │        │              │，如全部或一│
│    │        │            │        │              │部不能沒收時│
│    │        │            │        │              │，以其財產抵│
│    │        │            │        │              │償之。      │
├──┼────┼──────┼────┼───────┼──────┤
│03  │97年12月│臺南市中華南│杜志雄、│第二級毒品甲基│乙○○販賣第│
│    │19日下午│路第六分局旁│杜政哲  │安非他命1包（ │二級毒品，處│
│    │4時許   │夜市        │        │價值1000元）  │有期徒刑參年│
│    │        │            │        │              │捌月，未扣案│
│    │        │            │        │              │之不明廠牌行│
│    │        │            │        │              │動電話壹具( │
│    │        │            │        │              │含0000000000│
│    │        │            │        │              │號門號SIM卡 │
│    │        │            │        │              │壹張)、新臺 │
│    │        │            │        │              │幣壹仟元，均│
│    │        │            │        │              │沒收；未扣案│
│    │        │            │        │              │之不明廠排行│
│    │        │            │        │              │動電話壹具（│
│    │        │            │        │              │含0000000000│
│    │        │            │        │              │號SIM卡壹張 │
│    │        │            │        │              │）如全部或一│
│    │        │            │        │              │部不能沒收時│
│    │        │            │        │              │，追徵其價額│
│    │        │            │        │              │；新臺幣壹仟│
│    │        │            │        │              │元，如全部或│
│    │        │            │        │              │一部不能沒收│
│    │        │            │        │              │時，以其財產│
│    │        │            │        │              │抵償之。    │
├──┼────┼──────┼────┼───────┼──────┤
│04  │98年9月 │臺南市南區灣│劉玗倢  │第二級毒品甲基│乙○○販賣第│
│    │24日23時│里路某公園附│        │安非他命1包（ │二級毒品，處│
│    │10分許  │近          │        │價值1000元）  │有期徒刑參年│
│    │        │            │        │              │捌月，未扣案│
│    │        │            │        │              │之不明廠牌行│
│    │        │            │        │              │動電話壹具( │
│    │        │            │        │              │含0000000000│
│    │        │            │        │              │號門號SIM卡 │
│    │        │            │        │              │壹張)、新臺 │
│    │        │            │        │              │幣壹仟元，均│
│    │        │            │        │              │沒收；未扣案│
│    │        │            │        │              │不明廠牌行動│
│    │        │            │        │              │電話壹具（含│
│    │        │            │        │              │0000000000號│
│    │        │            │        │              │SIM卡壹張） │
│    │        │            │        │              │如全部或一部│
│    │        │            │        │              │不能沒收時，│
│    │        │            │        │              │追徵其價額；│
│    │        │            │        │              │新臺幣壹仟元│
│    │        │            │        │              │，如全部或一│
│    │        │            │        │              │部不能沒收時│
│    │        │            │        │              │，以其財產抵│
│    │        │            │        │              │償之。      │
├──┼────┼──────┼────┼───────┼──────┤
│05  │98年9月 │臺南市中華南│葉俊文  │無償轉讓第二級│乙○○犯藥事│
│    │24日17時│路2段小北百 │        │毒品甲基安非他│法第八十三條│
│    │許      │貨旁        │        │命            │第一項之轉讓│
│    │        │            │        │              │禁藥罪，處有│
│    │        │            │        │              │期徒刑陸月，│
│    │        │            │        │              │未扣案之不明│
│    │        │            │        │              │廠牌行動電話│
│    │        │            │        │              │壹具(含09166│
│    │        │            │        │              │60449號門號 │
│    │        │            │        │              │SIM卡壹張)沒│
│    │        │            │        │              │收。        │
├──┼────┼──────┼────┼───────┼──────┤
│06  │98年9月 │臺南市中華南│葉俊文  │無償轉讓第二級│乙○○犯藥事│
│    │27日19時│路2段小北百 │        │毒品甲基安非他│法第八十三條│
│    │許      │貨旁        │        │命            │第一項之轉讓│
│    │        │            │        │              │禁藥罪，處有│
│    │        │            │        │              │期徒刑陸月，│
│    │        │            │        │              │未扣案之不明│
│    │        │            │        │              │廠牌行動電話│
│    │        │            │        │              │壹具(含09166│
│    │        │            │        │              │60449號門號 │
│    │        │            │        │              │SIM卡壹張)沒│
│    │        │            │        │              │收。        │
├──┼────┼──────┼────┼───────┼──────┤
│07  │98年10月│臺南市中華南│葉俊文  │無償轉讓第二級│乙○○犯藥事│
│    │1日20時 │路2段小北百 │        │毒品甲基安非他│法第八十三條│
│    │        │貨旁        │        │命            │第一項之轉讓│
│    │        │            │        │              │禁藥罪，處有│
│    │        │            │        │              │期徒刑陸月，│
│    │        │            │        │              │未扣案之不明│
│    │        │            │        │              │廠牌行動電話│
│    │        │            │        │              │壹具(含09166│
│    │        │            │        │              │60449號門號 │
│    │        │            │        │              │SIM卡壹張)沒│
│    │        │            │        │              │收。        │
└──┴────┴──────┴────┴───────┴──────┘
附表二：通訊監察譯文
┌──┬─────┬─────┬───────────────────┐
│編號│監察目標  │開始時間  │通話內容                              │
├──┼─────┼─────┼───────────────────┤
│01  │0000000000│2009/9/26 │黃文正：等一下10點我去上班，打一通電話│
│    │          │08:56     │給你，我要問你事情。                  │
│    │          │          │乙○○：你現在直接問就好了。          │
│    │          │          │黃文正：你昨天不是有打電話給我。      │
│    │          │          │乙○○：嗯。                          │
│    │          │          │黃文正：什麼事。                      │
│    │          │          │乙○○：我忘記了。                    │
│    │          │          │黃文正：我有一個疑問。                │
│    │          │          │乙○○：嗯。                          │
│    │          │          │黃文正：怎只有500而已。               │
│    │          │          │乙○○：對阿，500的量阿。             │
│    │          │          │黃文正：怎只有500。                   │
│    │          │          │乙○○：你也沒有拿錢給我，什麼都沒有，│
│    │          │          │        不然你要多少。                │
│    │          │          │黃文正：號碼、2支電話這樣價值500。    │
│    │          │          │乙○○：號碼錢我跟你清完了喔。        │
├──┼─────┼─────┼───────────────────┤
│02  │0000000000│2009/9/24 │乙○○：誰。                          │
│    │          │19:13     │杜志雄：我200的，現在方便嗎。         │
│    │          │          │乙○○：我到家馬上打給你              │
│    │          │          │杜志雄：你多久會到。                  │
│    │          │          │乙○○：我現在人在北安路這裡。        │
│    │          │          │杜志雄：這麼遠。                      │
│    │          │          │乙○○：我現在趕回去。                │
│    │          │          │杜志雄：20分鐘會到嗎。                │
│    │          │          │乙○○：差不多。                      │
│    │          │          │杜志雄：我20分鐘後再出發。            │
├──┼─────┼─────┼───────────────────┤
│03  │0000000000│2009/9/27 │杜志雄：我200，現在方便嗎。           │
│    │          │18:48     │乙○○：我在五期要回去。              │
│    │          │          │杜志雄：多久會到，我在門口。          │
│    │          │          │乙○○：大約10幾分鐘。                │
│    │          │          │杜志雄：我在門口等你。                │
│    │          │2009/9/27 │                                      │
│    │          │18:54     │乙○○：200嗎。                       │
│    │          │          │杜志雄：對。                          │
│    │          │          │乙○○：我到中華路麥當勞這，快到了。  │
│    │          │          │杜志雄：你去買東西嗎？                │
│    │          │          │乙○○：沒有，路過，快到了跟你說。    │
│    │          │          │杜志雄：喔。                          │
│    │          │          │乙○○：你在哪。                      │
│    │          │          │杜志雄：我在門口。                    │
│    │          │          │乙○○：你在那等就好。                │
├──┼─────┼─────┼───────────────────┤
│04  │0000000000│2009/9/24 │劉玗倢：你在忙喔？                    │
│    │          │19:28     │乙○○：我現要回家的路上。            │
│    │          │          │劉玗倢：要過來嗎。                    │
│    │          │          │乙○○：好，要怎樣。                  │
│    │          │          │劉玗倢：跟昨天一樣。                  │
│    │          │          │乙○○：我現在府前路，我回到家馬上出去│
│    │          │          │        。                            │
│    │          │          │劉玗倢：你出發時打給我。              │
│    │          │23：06    │                                      │
│    │          │          │劉玗倢：出來沒。                      │
│    │          │          │乙○○：應該快到了，你輸那裡我沒出去，│
│    │          │          │        再2分鐘。                     │
│    │          │          │劉玗倢：好。                          │
├──┼─────┼─────┼───────────────────┤
│05  │0000000000│2009/9/24 │葉俊文：喂「國兄」。                  │
│    │          │10:20     │乙○○：你誰。                        │
│    │          │          │葉俊文：抱歉，我文仔。                │
│    │          │          │乙○○：喔。                          │
│    │          │          │葉俊文：抱歉，睡著了。                │
│    │          │          │乙○○：有什麼問題說沒關係。          │
│    │          │          │葉俊文：沒有啦，我等他下班等到睡著，我│
│    │          │          │前幾天都沒睡，抱歉。                  │
│    │          │          │乙○○：沒關係，我說如有困難說沒關係。│
│    │          │          │葉俊文：我躺下去就睡著了。            │
│    │          │          │乙○○：你剛剛睡醒。                  │
│    │          │          │葉俊文：對。                          │
│    │          │          │乙○○：你昨天說的有嗎。              │
│    │          │          │葉俊文：有啦，我下午過去拿就有了。    │
│    │          │          │乙○○：大概幾點。                    │
│    │          │          │葉俊文：大概5點多左右。               │
│    │          │          │乙○○：盡量能早一點就早一點。        │
│    │          │          │葉俊文：好。                          │
├──┼─────┼─────┼───────────────────┤
│06  │0000000000│2009/9/27 │葉俊文：國仔喔。                      │
│    │          │06:20     │乙○○：誰。                          │
│    │          │          │葉俊文：我文仔。                      │
│    │          │          │乙○○：怎樣。                        │
│    │          │          │葉俊文：你可不可以先拿1千的東西借我。 │
│    │          │          │乙○○：那一個文仔。                  │
│    │          │          │葉俊文：拿電話卡給你的那個。          │
│    │          │          │乙○○：你人在哪裡。                  │
│    │          │          │葉俊文：良美這。                      │
│    │          │          │乙○○：你說怎樣。                    │
│    │          │          │葉俊文：你可不可以先拿1千的東西借我。 │
│    │          │          │乙○○：怎樣。                        │
│    │          │          │葉俊文：我早上有事情要辦，現人軟趴趴的│
│    │          │          │        。                            │
│    │          │          │乙○○：你過來再說。                  │
│    │          │          │葉俊文：我現過去。                    │
├──┼─────┼─────┼───────────────────┤
│07  │0000000000│2009/10/1 │葉俊文：文仔。                        │
│    │          │02：21    │乙○○：嗯。                          │
│    │          │          │葉俊文：你有沒有在家？                │
│    │          │          │乙○○：我在外面。                    │
│    │          │          │葉俊文：要問你方不方便借我1包，等明天 │
│    │          │          │        「同哥」給我再還你，吃不夠一直│
│    │          │          │        亂跑。                        │
│    │          │          │乙○○：我回去看看再決定，我等一下再告│
│    │          │          │        訴你。                        │
│    │          │2009/10/1 │                                      │
│    │          │03：06    │乙○○：抱歉我忘了。                  │
│    │          │          │葉俊文：我就知道。                    │
│    │          │          │乙○○：你說1泡是多少？               │
│    │          │          │葉俊文：約500吧。                     │
│    │          │          │乙○○：不然你過來。                  │
└──┴─────┴─────┴───────────────────┘
附記：
毒品危害防制條例第4條第2項
製造、運輸、販賣第二級毒品者，處無期徒刑或 7 年以上有期
徒刑，得併科新臺幣 1 千萬元以下罰金。
藥事法第83條第1項
明知為偽藥或禁藥，而販賣、供應、調劑、運送、寄藏、牙保、
轉讓或意圖販賣而陳列者，處 7 年以下有期徒刑，得併科新臺
幣 5 百萬元以下罰金。

司法院資訊處製作；財團法人民間司法改革基金會備份。
